

### CONTACTS

- <u>GitHub</u>
- <u>Linkedin</u>
- <u>Telegram</u>
- <u>Instagram</u>

## **SKILLS**

- HTML, BEM
- CSS, SCSS
- JavaScript (JQuery)
- Adaptive web design
- GitHub
- Gulp, prepros
- Adobe Photoshop

### LANGUAGES

English - B1

Русский - свободно

Украинский - свободно

### MY PROJECT

https://sergeymsky.github.io/ SergeyMsky/

HTML, SCSS, JS, BEM, Adaptive

https://sergeymsky.github.io/ Crytocurrency/

HTML, CSS, JS, JQuery, BEM, Adaptive

https://sergeymsky.github.io/ SmoothHead/

HTML, CSS, JS, JQuery, Adaptive

https://sergeymsky.github.io/ PaperShop/

HTML, CSS, JS, JQuery, Adaptive

# SERGEY MORGOVSKY

# Junior Front-End Developer

### **ABOUT ME**

Меня зовут Сергей Морговский, мне 25 лет. Родился и проживаю в Украине, г. Житомир. Самостоятельно изучаю вёрстку. Планирую стать профессионалом в Front-end разработке. Мне нравится прорабатывать дизайн веб-сайтов и веб-интерфейс, создавать что-то новое и улучшать старое, решать поставленные задачи, искать интересные решения. Каждый день я совершенствуюсь и изучаю новую информацию.

### **WORK EXPERIENCE**

**3D Modeling Specialist,** Hover Inc.

JUN 2020 - JUN 2021

Agronomist, Gartneriet Knoppen

August 2019 - August 2020

Cook, Restaurant

2016 - 2019

Operator, Call-center

2015 - 2016

### **EDUCATION**

Полтавский университет экономики и торговли *Технология пищевой промышленности* | 2015 - 2019

Житомирский национальный агроэкологический университет

Агрономия | 2015 - 2020